---
title: "LDI_Equity_Monitoring"
output:
  html_document:
    df_print: paged
  pdf_document: default
---


```{r setup, include=FALSE}
knitr::opts_chunk$set(echo = TRUE)
```
  
## 1. 매크로 factors

PMI  
매크로 레벨과 심리를 신속하게 파악할 수 있는 PMI 지표의 최근 변화를 점검 - 주가 수익률과의 비교를 통해 경제-주식시장 연계성이나 괴리를 파악  


```{r Macro_PMI, echo=FALSE, warning=FALSE}
library(dygraphs)
library(knitr)
pmi <- readRDS("C:/Users/User/Documents/montoring_template/PMI.RDS")
global_Index <- readRDS("C:/Users/User/Documents/montoring_template/Global_Index.RDS")
#pmi_region <- pmi[,1:3]
#pmi_countries <- pmi[,4:8]


dygraph(pmi[,1:3], main = "제조업 PMI") %>%
  dyRangeSelector()

dygraph(pmi[,4:8], main = "제조업 국가별 PMI") %>%
  dyRangeSelector()

kable(tail(as.data.frame(pmi),5), caption = "제조업 Global PMI")
```

ESI
Surprise 지수는 경제지표 예상치와 실제치와의 차이를 계량화 - (컨센서스 대비) 매크로 모멘텀의 약화/강화를 확인하고 주가 수익률과의 비교를 통하여 최근 시장의 매크로 반영 정도를 파악
```{r Macro_ESI, echo=FALSE, warning=FALSE}
library(dygraphs)
library(knitr)
esi <- readRDS("C:/Users/User/Documents/montoring_template/ESI.RDS")

dygraph(esi, main = "Economic Surprise Index") %>%
  dyRangeSelector()
kable(tail(as.data.frame(esi),5), caption = "Economic Surprise Index")
```

GDP
GDP 성장률 전망치 상향/하향 흐름 - 글로벌/DM/EM 매크로 환경이나 기대치 변화 파악

```{r Macro_GDP, echo=FALSE, warning=FALSE}
library(dygraphs)
library(knitr)
gdp <- readRDS("C:/Users/User/Documents/montoring_template/GDP.RDS")
gdp <- round(gdp, 1)

dygraph(gdp, main = "JPM GDP forecast") %>%
  dyRangeSelector()
kable(tail(as.data.frame(gdp),5), caption = "JPM GDP forecast")

```


## 2. 유동성

국가별 총자산 증가와 통화량 증가로 유동성 파악

```{r pressure, echo=FALSE, warning=FALSE}
library(dygraphs); library(knitr); library(inegiR);
lqdty <- readRDS("C:/Users/User/Documents/montoring_template/lqdty.RDS")

us <- lqdty$US_FRB/1000000
ecb <- lqdty$EU_ECB/lqdty$`EUR Curncy`/1000
jp <- lqdty$JP_BOJ/lqdty$`JPY Curncy`/1000

total_asset_chart <- cbind(us,ecb,jp)
#yoy_total_asset <- YoY(serie, lapso, decimal = TRUE)
yoy_total_asset <- 100*diff(log(total_asset_chart), lag=12) %>% na.omit

dygraph(total_asset_chart, main = "총 자산 ($ trillion)") %>%
  dyRangeSelector()

dygraph(yoy_total_asset, main = "총 자산 변화율 (%)") %>%
  dyRangeSelector()

dygraph(lqdty[,4:5], main = "한국 중국 통화량(M2) 증가율(%)") %>%
  dyRangeSelector()


# kable(tail(as.data.frame(lqdty_chart),5), caption = "Liguidity ($ trillion)")
```

Note that the `echo = FALSE` parameter was added to the code chunk to prevent printing of the R code that generated the plot.


## 3. Earnings

1개월 Earnings 추정치 변화 vs 주가 수익률 : x축은 12MF EPS 변화, y축은 수익률 - 12MF PE 변화를 분해/모니터링

```{r price/earnigns rotation, echo=FALSE, warning=FALSE, message=FALSE}
library(PerformanceAnalytics); library(reshape2); library(ggplot2)
period <- 4

pe <- readRDS("C:/Users/User/Documents/montoring_template/pe.RDS")
rtn_pe <- to.monthly(pe, OHLC = FALSE, drop.time = FALSE) %>% CalculateReturns %>% na.omit
rcnt_rtn_pe <- tail(rtn_pe,period)
date <- format((index(rcnt_rtn_pe)),"%y-%m")
df_pe <- data.frame(coredata(rcnt_rtn_pe))  #date = as.Date(index(rcnt_rtn_pe), format = "%y-%m"), 


df_rtn_pe <- 100*round(cumprod(1+df_pe[,-1]),4)
#df_pe_date <- cbind(date,df_rtn_pe)
df_pe_date <- cbind(date,df_rtn_pe)

melted_pe <- melt(df_rtn_pe)
set_melted_pe <- cbind(melted_pe[1:32,], melted_pe[33:64,2])
set_melted_pe <- cbind(set_melted_pe, rep(date, 8))
colnames(set_melted_pe) <- c("index", "eps","price","date")

pe_rotation_region <- 
              ggplot(set_melted_pe[1:8,], aes(x=eps, y=price, color=index)) + #geom_point() + 
              geom_path(arrow = arrow(ends = "last", type = "closed", length = unit(0.1, "inches"))) +
              theme_bw() + 
              xlab('12MF EPS') +  
              ylab('PRICE') +  geom_vline(xintercept=100, size=.1, color = "dark gray") + geom_hline(yintercept=100, size=.1, color = "gray")

pe_rotation_region <- 
              pe_rotation_region + geom_text(aes(label=date), colour='black', size=2.5, hjust=0, vjust=0) +
              theme_classic()

pe_rotation_countries <- 
              ggplot(set_melted_pe[9:28,], aes(x=eps, y=price, color=index)) + #geom_point() + 
              geom_path(arrow = arrow(ends = "last", type = "closed", length = unit(0.1, "inches"))) +
              theme_bw() + 
              xlab('12MF EPS') +  
              ylab('PRICE') +  geom_vline(xintercept=100, size=.1, color = "gray") + geom_hline(yintercept=100, size=.1, color = "gray")

pe_rotation_countries <- 
              pe_rotation_countries + geom_text(aes(label=date), colour='black', size=2.5, hjust=0, vjust=0) +
              theme_classic()


pe_rotation_region
pe_rotation_countries

```


## 4. Valuation

## 5. Rotation

a. Countries Rotation  

```{r Global Index, echo=FALSE, warning=FALSE, message=FALSE}
library(zoo); library(xts); library(PerformanceAnalytics); library(tidyr); library(ggalt); library(reshape2); library(quantmod); library(dplyr); library(knitr)
period <- 4

global_Index <- readRDS("C:/Users/User/Documents/montoring_template/Global_Index.RDS")
rtn_index <- to.weekly(global_Index, OHLC = FALSE, drop.time = FALSE) %>% CalculateReturns %>% na.omit
rctn_rtn_index <- tail(rtn_index,period)
date <- format((index(rctn_rtn_index)),"%m-%d")

df_index <- data.frame(coredata(rctn_rtn_index))
bm <- df_index$MXWD.Index
#a <- data.frame(date = as.Date(index(a), format = "%y-%m-%d"), coredata(a))
#date <- a$date


df_rtn_index <- round(cumprod(1+df_index),4) #[,-1]
df_relative_rtn_index <- round(cumprod(1+(df_index-bm)),4)
df_rtn_index_date <- cbind(date,100*df_rtn_index)
df_rtn_index_relative <- 100*df_relative_rtn_index
#100*df_relative_rtn_index

table_price <- cbind(df_rtn_index_date,df_rtn_index_relative)[,1:8]
melted_index <- melt(df_rtn_index_date)
melted_relative_index <- melt(df_rtn_index_relative)

price_rotation <- cbind(melted_index, melted_relative_index)[,-4]
colnames(price_rotation) <- c("date", "index","price","relative")

# melted_a <- cbind(melted_a, melted_a$return - melted_a$bm)
# colnames(melted_a) <- c("index", "return","date","bm","relative_return")
# cut date data
# melted_a <- melted_a[period+1:nrow(melted_a),] %>% na.omit

p.rotation_region <- 
              ggplot(price_rotation[5:12,], aes(x=relative, y=price, color=index)) + #geom_point() + 
              geom_path(arrow = arrow(ends = "last", type = "closed", length = unit(0.1, "inches"))) +
              theme_bw() + 
              xlab('relative return to BM') +  
              ylab('momentum') +  geom_vline(xintercept=100, size=.1, color = "gray") + geom_hline(yintercept=100, size=.1, color = "gray")

p.rotation_region <- 
              p.rotation_region + geom_text(aes(label=date), colour='black', size=2.5, hjust=0, vjust=0) +
              theme_classic()
  
p.rotation_countries <- 
              ggplot(price_rotation[13:32,], aes(x=relative, y=price, color=index)) + #geom_point() + 
              geom_path(arrow = arrow(ends = "last", type = "closed", length = unit(0.1, "inches"))) +
              theme_bw() + 
              xlab('relative return to BM') +  
              ylab('momentum') +  geom_vline(xintercept=100, size=.1, color = "gray") + geom_hline(yintercept=100, size=.1, color = "gray")

p.rotation_countries <- 
              p.rotation_countries + geom_text(aes(label=date), colour='dark gray', size=2.5, hjust=0, vjust=0) +
              theme_classic()

# print charts
p.rotation_region
p.rotation_countries


kable(tail(as.data.frame(table_price),5), caption = "Price Rotation")

```

b. Sectors Rotation

## 6. Technicals

## 7. Risk Monitors

a. Cross assets

b. Risk On/Off

c. Financial stress
